【裁判字號】    97,交聲,1820
【裁判日期】    971231
【裁判案由】    聲明異議
【裁判全文】
臺灣臺中地方法院交通事件裁定        97年度交聲字第1820號
原處分機關  交通部公路總局臺中區監理所
異  議  人  甲○○
即受處分人
上列異議人即受處分人因違反道路交通管理處罰條例案件，對於
交通部公路總局臺中區監理所97年6 月13日所為之處分（中監違
字第裁60-HD0000000號裁決書），聲明異議，本院裁定如下：
    主  文
異議駁回。
    理  由
一、原處分機關即交通部公路總局臺中區監理所係以：本件異議
    人即受處分人甲○○於民國97年4 月24日晚上10時40分許，
    駕駛車牌號碼S8－2138號自小客車，行經臺中縣太平市○○
    路○段242巷口時，因「闖紅燈（直行）」之違規，為警攔檢
    ，經臺中市警察局太平分局員警當場依道路交通管理處罰條
    例第53條第1 項之規定，掣開舉發違反道路交通管理事件通
    知單（單號：中縣警交字第HD0000000 號）予以舉發，嗣受
    處分人於指定日期（同年6 月10日）後之同年月13日提出申
    訴，本所遂於97年6月13日以中監違字第裁60-HD0000000 號
    裁決書，裁處罰鍰新臺幣（下同）3千6百元，並記違規點數
    3點。
二、本件受處分人聲明異議意旨略以：當時伊駕車行駛於臺中縣
    太平市○○路○段右線車道欲迴轉左線車道，故在該路段242
    巷口處靠右邊停一下，當時中山路4 段仍是綠燈，等到對向
    沒有車時，迴轉至左線車道時才是紅燈，但遭員警開立罰單
    舉發伊闖紅燈直行，而非如臺中縣警察局太平分局回函所指
    伊駕駛自小客車由東往西直行上揭路口闖紅燈，在通過路口
    後竟又立即迴轉再次穿越上揭路口（號誌仍為紅燈狀態），
    員警見狀即指揮示意攔下受檢，並開立罰單等情，蓋當時員
    警並未見到伊迴轉云云。
三、按汽車駕駛人，行經有燈光號誌管制之交岔路口闖紅燈者，
    處新臺幣1千8百元以上5千4百元以下罰鍰。前項紅燈右轉行
    為者，處新臺幣6 百元以上1千8百元以下罰鍰；汽車駕駛人
    駕駛汽車違反道路交通管理處罰條例第53條規定者，除應依
    該條所規定之罰鍰處罰外，並應予以記違規點數3 點，道路
    交通管理處罰條例第53條、第53條第1項第3款分別定有明文
    ，合先敘明。經查：
  (一)本件受處分人於97年4 月24日晚上10時40分許，駕駛車牌號
    碼S8－2138號自小客車，行經臺中縣太平市○○路○段242巷
    口時，因行經設有燈光號誌管制之交岔路口，明知為禁止通
    行之紅燈號誌，竟仍違規闖紅燈直行行駛之事實，業據證人
    即當場目擊受處分人上開違規行為而開單告發之臺中縣警察
    局太平分局新平派出所警員乙○○於本院訊問時結證稱：當
    時伊在臺中縣太平市○○路○段242巷路口執勤，取締交通違
    規，伊站在中山路上，看見受處分人所駕駛之自小客車從臺
    中市往太平市方向，朝伊正前方直行過來，當時受處分人行
    駛方向已經變換為紅燈約3、4秒了，伊發現受處分人的時候
    ，他的車就是直行，伊沒有看到他迴轉的情形，伊在受處分
    人的車剛過停止線，正通過斑馬線的時候，就發現受處分人
    車輛，且受處分人係以直行之方式通過斑馬線，伊完全沒有
    看到受處分人所稱駕車轉彎之情形，若依受處分人所說之方
    式行駛，受處分人的車輛就不會通過伊所說的中山路4段停
    止線前的斑馬線，但伊確實有看到受處分人穿越停止線的情
    形等語明等情明確。且查，證人乙○○與受處分人素不相識
    等情，業據其於本院訊問時陳明在卷，其自無甘冒偽證罪責
    之風險，而故意誣陷受處分人之動機及必要，是證人乙○○
    之證述，應值採信；況證人乙○○於本院訊問時復證述：太
    平市○○路○段雙向各有2車道，共計有4 車道等情，亦為受
    處分人所不爭執，衡諸一般人之駕駛習慣，若要迴轉，當係
    先靠左側之內向車道行駛，再在交岔路口等候，俟對向無來
    車時，即逕行左轉，且依受處分人之辯解，其既係將車靠右
    暫停，顯無可能看清相隔1 車道以外之對向車道有無來車，
    是受處分人所述先將車輛靠右停靠，俟對向無來車時，再行
    迴轉之方式，顯不符一般人之迴轉之方式，其當時是否確係
    如此駕駛，殊值懷疑。
  (二)復按交通警察製單舉發違反道路交通管理處罰條例所列之違
    規事實，本質上為行政處分，係公務員基於職務上之權力，
    依法就特定之具體事件所為之具公法上效果之單方面行政行
    為，若無證據足資證明執勤員警之舉發有誤或有捏造事實違
    法取締之情事，則執勤警員本其維護交通秩序、安全職責所
    為之舉發，自應受到合法、正確之推定。且警方取締交通違
    規事件，由員警當場舉發者，既經舉發員警本身之目睹、耳
    聞，其證言本屬證據方法之一，亦屬受處分人違規之適合證
    明。而受處分人既未就執勤員警之舉發有誤或失當提出相關
    證據以供調查，本院經查亦無任何具體事證足資證明執勤員
    警之舉發有誤或有捏造事實違法取締之情事，則執勤員警本
    其維護交通秩序、安全職責所為之舉發，自應受到合法、正
    確之推定。是受處分人辯稱並無本件違規行為，尚無足採。
五、綜上所述，受處分人確有駕駛車牌號碼S8－2138號自小客車
    於前揭時地闖紅燈之違規行為，原處分機關依道路交通管理
    處罰條例第53條第1項、第63條第1項第3 款、基準表之規定
    ，裁處受處分人罰鍰3千6百元，並記違規點數3 點，核無違
    誤。受處分人猶執前詞，聲明異議，為無理由，應予駁回。
據上論斷，應依道路交通管理處罰條例第87條第2 項、道路交通
案件處理辦法第19條，裁定如主文。
中    華    民    國    97    年    12    月    31    日
                        交通法庭   法  官  郭妙俐
上正本證明與原本無異。
如不服本裁定，應於送達後5日內，向本院提出抗告狀（須附繕
本）。
                                   書記官  廖鳳美
中    華    民    國    98    年     1    月     5    日


司法院資訊處製作；財團法人民間司法改革基金會備份。
